臺灣臺中地方法院刑事判決
111年度交簡上字第43號
上  訴  人  
即  被  告  許世強



上列上訴人即被告因過失傷害案件，不服中華民國110年12月27
日本院臺中簡易庭110年度中交簡字第2131號第一審簡易判決（
聲請簡易判決處刑案號：臺灣臺中地方檢察署110年度偵字第306
17號），提起上訴，本院管轄之第二審合議庭判決如下：
    主  文
上訴駁回。
　　犯罪事實及理由
一、本案經本院合議庭審理結果，除附件臺灣臺中地方檢察署檢
    察官聲請簡易判決處刑書犯罪事實一第4至5行有關「於左轉
    往東興二路方向時」之記載更正為「於左轉往振興二路方向
    時」，並加列「被告許世強於本院準備程序、審理時之自白
    」為證據外，認第一審簡易判決認事用法及量刑均無不當，
    應予維持，並引用第一審簡易判決書及臺灣臺中地方檢察署
    檢察官聲請簡易判決處刑書記載之犯罪事實及理由、證據並
    所犯法條（如附件一、二）。
二、上訴人即被告許世強（下稱被告）上訴意旨略以：本案事發
    後，被告積極欲與告訴人曾新皓和解，因告訴人提出高額賠
    償，致無法達成和解，又被告肇事後，於犯罪偵查機關尚未
    發覺前，即留在現場，並主動向到場處理事故之警員坦承肇
    事，全力配合檢警單位進行調查，顯見被告確實有相當悔悟
    之心，犯後態度良好，應有刑法第59條減刑之適用，另案發
    時被告騎乘之機車係直行車，告訴人騎乘之機車則為轉彎車
    ，原審未依道路交通安全規則第102條第1項第7款規定，審
    酌當事人責任歸屬，判處被告有期徒刑4月，量刑過重云云
    。
三、被告雖以案發時被告騎乘之機車係直行車，告訴人騎乘之機
    車係轉彎車，原審未依道路交通安全規則第102條第1項第7
    款規定，審酌當事人責任歸屬云云，然按道路交通安全規則
    第102條第1項第7款之「轉彎車應禮讓直行車先行」之規定
    ，應係適用不同行車方向或不同車道之行駛情形，至如汽車
    係於同一車道行駛，則其前後車之行車秩序，係應遵守同規
    則第94條第1項之規定。而同規則第94條第1項規定，汽車在
    同一車道行駛時，除擬超越前車外，後車與前車之間應保持
    隨時可以煞停之距離，此乃駕駛人見車前狀況，尚得採取必
    要安全舉措，但縱見車後有狀況，亦無從閃躲，是駕駛人有
    注意車前之義務，而無注意車後之義務。被告上開所指，並
    無可採。
四、按刑之量定，屬為裁判之法院得依職權裁量之事項，如其量
    刑已以行為人之責任為基礎，並斟酌刑法第57條各款所列情
    狀，在法定刑度內，酌量科刑，無顯然失當或違反公平、比
    例及罪刑相當原則，亦無偏執一端，致明顯失出失入情形，
    自不得指為違法（最高法院109 年度台上字第5777號判決意
    旨參照）。在同一犯罪事實與情節，如別無其他加重或減輕
    原因，下級審量定之刑，亦無過重或失輕之不當情形，則上
    級審對下級審法院之職權行使，原則上應予尊重（最高法院
    102 年度台上字第2615號判決意旨參照）。是法官於個案審
    判時，依個案情節加以審酌量刑，倘無裁量濫用情事，要難
    謂其有不當之處。經查：上揭犯罪事實，業據被告於警詢、
    本院準備程序及審理時均坦承不諱，被告對於第一審簡易判
    決認定事實、所憑證據及適用法律等均不爭執，第一審簡易
    判決依據具體個案認定事實，以被告所為係犯刑法第284條
    前段之過失傷害罪，事證明確，且因被告於肇事後，尚未經
    有偵查權之公務員發覺前，主動向據報前往處理之員警表明
    為肇事人，自首而接受裁判，而依刑法第62條前段規定，減
    輕其刑，並審酌被告因疏未注意車前狀況及兩車並行之間隔
    ，並隨時採取必要之安全措施，而肇致本案車禍事故之發生
    ，造成告訴人受有左手掌第一掌骨骨折、左側髖部挫傷、左
    側手部擦傷、左側膝部挫傷、左側膝部擦傷、左側前臂擦傷
    、左側大腿挫傷、下背和骨盆挫傷、左髖人工關節術後併鬆
    脫及大轉子骨折等傷害，徒增身體不適及生活上之不便，所
    為非是；另斟酌被告犯後坦承犯行，但迄未賠償告訴人所受
    之損失；再衡以被告於警詢時自述高職畢業之教育智識程度
    、職業為工、家庭經濟狀況勉持等一切情狀，量處有期徒刑
    4月，並諭知以新臺幣1,000元折算1日之易科罰金折算標準
    ，顯已就被告犯罪情節、犯後態度、過失程度、生活狀況、
    智識程度、家庭經濟狀況、尚未與告訴人和解及告訴人所受
    傷勢等各種情狀，本於被告之責任為基礎，具體斟酌刑法第
    57條所列情形量刑，並未偏執一端，尚無過重或失輕而明顯
    違背正義之情形，依上開說明，不得遽指為違法。是本院核
    其認事用法，均無不合，量刑亦屬允當，應予維持。被告執
    上開上訴意旨，請求撤銷原判決，改判處更輕刑度，自非可
    取。另本件被告之犯罪情狀並無存有何特殊之原因與環境，
    在客觀上亦未足以引起一般同情而有何足堪憫恕之處，更無
    情輕法重之情，應無刑法第59條規定之適用，被告請求依刑
    法第59條減刑，亦非有據。被告上訴意旨就原審已審酌之量
    刑事項再予爭執指摘原判決量刑過重，為無理由，應予駁回
    。
據上論斷，應依刑事訴訟法第455條之1第1項、第3項、第368條
、第373條，判決如主文。
本案經檢察官張文傑聲請以簡易判決處刑，檢察官張添興到庭執
行職務。
中　　華　　民　　國　 111　　年　　 5　　月　　18　　日
　　　　　　　　　刑事第十六庭　審判長　法　官　江彥儀
　　　　　　　　　　　　　　　　　　　　法  官　陳怡君
　　　　　　　　　　　　　　　　　　　　法　官　吳金玫
以上正本證明與原本無異。
不得上訴。
                                        書記官  劉桉珍
中　　華　　民　　國　　111 　年　　5 　　月　　18　　日
附錄論罪科刑法條：
中華民國刑法第284條
因過失傷害人者，處1年以下有期徒刑、拘役或10萬元以下罰金
；致重傷者，處3年以下有期徒刑、拘役或30萬元以下罰金。
【附件一】：
臺灣臺中地方法院刑事簡易判決
110年度中交簡字第2131號
聲　請　人　臺灣臺中地方檢察署檢察官
被　　　告　許世強　男　民國00年0月00日生
　　　　　　　　　　身分證統一編號：Z000000000號
　　　　　　　　　　住臺中市○區○○街000號
　　　　　　　　　　居臺中市○區○○街000號
上列被告因過失傷害案件，經檢察官聲請以簡易判決處刑（110
年度偵字第30617號），本院判決如下：
    主      文
許世強因過失傷害人，處有期徒刑肆月，如易科罰金，以新臺幣
壹仟元折算壹日。
    事實及理由
一、本案犯罪事實及證據，均引用檢察官聲請簡易判決處刑書之
    記載（如附件）。
二、核被告許世強所為，係犯刑法第284 條前段之過失傷害罪。
    又被告於本案肇事後，於有偵查犯罪職權之公務員有確切根
    據合理懷疑被告係本案犯人前，即留在現場向到場處理事故
    之警員坦承肇事，有臺中市政府警察局道路交通事故肇事人
    自首情形紀錄表存卷可佐（見偵卷第87頁），已合於自首要
    件，爰依刑法第62條前段規定減輕其刑。
三、爰審酌被告因疏未注意車前狀況及兩車並行之間隔，並隨時
    採取必要之安全措施，而肇致本案車禍事故之發生，造成告
    訴人曾新皓受有左手掌第一掌骨骨折、左側髖部挫傷、左側
    手部擦傷、左側膝部挫傷、左側膝部擦傷、左側前臂擦傷、
    左側大腿挫傷、下背和骨盆挫傷、左髖人工關節術後併鬆脫
    及大轉子骨折等傷害，徒增身體不適及生活上之不便，所為
    非是；另斟酌被告犯後坦承犯行，但迄未賠償告訴人所受之
    損失；再衡以被告於警詢時自述高職畢業之教育智識程度、
    職業為工、家庭經濟狀況勉持等一切情狀，量處如主文所示
    之刑，並諭知易科罰金之折算標準，以示懲儆。
四、依刑事訴訟法第449 條第1 項前段、第3 項、第454 條第2
    項，刑法第284 條前段、第62條前段、第41條第1 項前段，
    刑法施行法第1 條之1 第1 項，逕以簡易判決處刑如主文。
五、如不服本判決，得於判決書送達之日起20日內，以書狀敘述
    理由（須附繕本），向本院提出上訴。
本案經檢察官張文傑聲請以簡易判決處刑。
中    華    民    國   110    年    12    月     27   日
                  臺中簡易庭  法  官  簡志宇
以上正本證明與原本無異。
告訴人或被害人如不服判決，應備理由具狀向檢察官請求上訴，
上訴期間之計算，以檢察官收受判決正本之日起算。
                              書記官  林勝彥
中　　華　　民　　國　　110 　年　　12　　月　　27　　日
附錄論罪科刑法條：
中華民國刑法第284條因過失傷害人者，處1年以下有期徒刑、拘
役或10萬元以下罰金；致重傷者，處3年以下有期徒刑、拘役或3
0萬元以下罰金。
【附件二】： 
臺灣臺中地方檢察署檢察官聲請簡易判決處刑書　        學股
                                    110年度偵字第30617號
　　被　　　告　許世強　
上列被告因過失傷害案件，業經偵查終結，認為宜聲請以簡易判
決處刑，茲將犯罪事實及證據並所犯法條分敘如下：
　　　　犯罪事實
一、許世強於民國110年2月4日7時40分許，騎乘車牌號碼000-00
    00號普通重型機車，沿臺中市大雅區中山五路由西向東往中
    和路方向直行至近中山十一路口前，適曾新皓騎乘車牌號碼
    000-0000號普通重型機車，同向行駛在其前方，於左轉往東
    興二路方向時，許世強本應注意車前狀況及兩車並行之間隔
    ，並隨時採取必要之安全措施，而依當時情狀，並無不能注
    意之情事，竟疏未注意，貿然自左側超車行駛而發生兩車碰
    撞之事故，曾新皓因此受有左手掌第一掌骨骨折、左側髖部
    挫傷、左側手部擦傷、左側膝部挫傷、左側膝部擦傷、左側
    前臂擦傷、左側大腿挫傷、下背和骨盆挫傷、左髖人工關節
    術後併鬆脫及大轉子骨折等傷害。
二、案經曾新皓訴由臺中市政府警察局大雅分局報告偵辦。
　　　　證據並所犯法條
一、證據清單及待證事實：
編號 證據名稱 待證事實 1 被告許世強於警詢之供述 被告經本署傳喚未到庭。其於警詢時坦認於犯罪事實欄所載時、地，騎乘車牌號碼000-0000號普通重型機車與告訴人騎乘車牌號碼000-0000號普通重型機車發生碰撞事故，告訴人因此受傷之事實。 2 告訴人曾新皓於警詢及本署偵查中之指訴 全部犯罪事實。 3 告訴人曾新皓之童綜合醫療社社團法人童綜合醫院診斷證明書、清泉醫院診斷證明書影本等各1紙 告訴人因本件車禍事故而受傷之事實。 4 警員職務報告、臺中市政府警察局道路交通事故初步分析研判表、道路交通事故補充資料表、道路交通事故現場圖、道路交通事故調查報告表㈠㈡、道路交通事故談話紀錄表、道路交通事故肇事人自首情形紀錄表、道路交通事故當事人登記聯單、現場照片、現場監視器錄影影像擷圖等各1份及現場監視器錄影檔案儲存光碟1片 被告違反道路交通安全規則第94條第3項之違規駕駛行為而生本件車禍事故之全部犯罪事實。 
二、核被告許世強所為，係犯刑法第284條前段之過失傷害罪嫌
    。被告肇事後，於犯罪偵查機關未發覺前，即主動向到場（
    醫院）處理之警員自承其為肇事者，並願接受裁判，此有臺
    中市政府警察局道路交通事故肇事人自首情形紀錄表附卷足
    參，核與自首要件相符，依刑法第62條前段規定，得減輕其
    刑。
三、依刑事訴訟法第451條第1項聲請逕以簡易判決處刑。
　　此　致
臺灣臺中地方法院
中　　華　　民　　國　 110　　年　　10　　月　　15　　日
　　　　　　　　　　　　　　　檢  察  官  張文傑